# 购买非业务资产组如何处理

提问人：15828189447NXB 时间：2022-10-12 10:10:53
请教陈版主及各位老师，依据合并准则等规定： 1 、如果一个企业取得了对另一个或多个企业的控制权，而被购买方（ 或被合并方）并不构成业务，则该交易或事项不形成企业合并，不适用于合并准则处理； 2 、企业取得了不形成业务的一组资产或是资产、负债的组合时，应将购买成本基于购买日所取得各项可辨认资产、负债的相对公允价值基础上进行分配，不按照企业合并准则进行处理。需要请教的问题是：如果购买方购买一家公司 80% （（而不是而不是 100% ））的股权，但该行为并不构成业务合并（因此不适用企业合并），而被购买方财务报表有多项资产、负债科目余额（假如视作为一个或多个资产组），请问购买方应如何入账？假如购买方本身需要编制合并报表，那上述事项对其合并报表如何影响？如果被购买方后续又发生新业务、购置新资产、产生新负债等，请问购买方在合并报表如何对其进行确认？谢谢陈版主及各位老师。

回答人：chenyiwei
首先，在确保80%股权收购交易公允性的前提下，将股权交易价格除以收购的股权比例，得到被收购企业股权的整体价值。再将该整体价值按照其各项资产、负债的公允价值为基础分配得到单项资产、负债的入账价值。在这种做法下，合并报表中的少数股权初始计量金额是与母公司的股权收购价格成比例的。

提问人：15828189447NXB 时间：2022-10-14 10:08:25
您好陈版主，那我理解：在非同控制下企业合并，是否构成业务，主要影响是否按照合并准则合并，这其中最大的差异就是是否会出现商誉（正、负商誉）（即构成业务，单独在合并报表确认商誉，不构成商誉，则将“商誉”分配到各可辨认资产和负债中），除此之外，在收购日，标的公司还是成为购买方的子公司（纳入合并，在附注中正常披露其为子公司及相关信息），后续正常合并，看这个理解是否正确？

回答人：chenyiwei
基本可以这样理解。